【裁判字號】    98,訴,1031
【裁判日期】    980917
【裁判案由】    違反毒品危害防制條例
【裁判全文】
臺灣彰化地方法院刑事判決              98年度訴字第1031號
公  訴  人  臺灣彰化地方法院檢察署檢察官
被      告  甲○○
                      號
                    現另案在臺灣彰化監獄彰化分監執行中
上列被告因違反毒品危害防制條例案件，經檢察官提起公訴（九
十八年度毒偵字第七七一號），本院依簡式審判程序判決如下：
    主  文
甲○○施用第一級毒品，累犯，處有期徒刑拾月。
    事  實
一、甲○○前因竊盜案件，經本院以九十五年度彰簡字第一七八
    號判處有期徒刑三月，緩刑二年確定，嗣由本院以九十五年
    度撤緩字第五六號裁定撤銷緩刑宣告確定，因施用第一級毒
    品案件，經本院以九十五年度訴字第六三四號判處有期徒刑
    九月確定，上開案件，再經本院以九十五年度聲字第二○三
    一號裁定合併定其應執行之刑為有期徒刑十月確定，嗣經送
    監執行，甫於民國九十六年四月十八日縮刑期滿而執行完畢
    。又因施用第一級毒品案件，經本院以九十五年度訴字第六
    三四號判處有期徒刑九月確定，嗣於九十八年八月十一日送
    監執行，現仍在臺灣彰化監獄彰化分監執行中。另因施用毒
    品案件，經本院以九十二年度毒聲字第二二四四號裁定送觀
    察、勒戒後，認無繼續施用毒品之傾向，於九十三年三月四
    日執行完畢，並經臺灣彰化地方法院檢察署檢察官以九十三
    年度毒偵緝字第三○號不起訴處分確定。詎甲○○於前開觀
    察、勒戒執行完畢釋放後五年內，仍不知悔改，復基於施用
    第一級毒品海洛因之犯意，於九十八年一月十二日下午三時
    許，在其位於彰化縣芬園鄉○○村○○路○段二三二巷五號
    住處內，以將第一級毒品海洛因粉末置入注射針筒內加水後
    ，再以針筒注射手臂血管之方式，施用第一級毒品海洛因一
    次。嗣於九十八年一月十四日上午十一時許，為警在南投縣
    草屯鎮○○路○段一○○一號旁盤查，經其同意採集尿液送
    驗，結果呈嗎啡陽性反應，始悉上情。
二、案經南投縣警察局草屯分局報告臺灣南投地方法院檢察署檢
    察官呈請臺灣高等法院臺中分院檢察署檢察長令轉臺灣彰化
    地方法院檢察署檢察官偵查起訴。
    理  由
一、按除被告所犯為死刑、無期徒刑、最輕本刑為三年以上有期
    徒刑之罪或高等法院管轄第一審案件者外，於刑事訴訟法第
    二百七十三條第一項程序進行中，被告先就被訴事實為有罪
    之陳述時，審判長得告知被告簡式審判程序之旨，並聽取當
    事人、代理人、辯護人及輔佐人之意見後，裁定進行簡式審
    判程序；除簡式審判程序、簡易程序及第三百七十六條第一
    款、第二款所列之罪之案件外，第一審應行合議審判；刑事
    訴訟法第二百七十三條之一第一項、第二百八十四條之一分
    別定有明文。本件被告甲○○所犯係死刑、無期徒刑、最輕
    本刑為三年以上有期徒刑或高等法院管轄第一審案件以外之
    罪，且於本院行準備程序時就被訴事實為有罪之陳述，經受
    命法官告知簡式審判程序之旨，並聽取公訴人、被告之意見
    後，本院合議庭認無不得或不宜改依簡式審判程序進行之處
    ，經評議結果，裁定改由受命法官獨任行簡式審判程序，合
    先敘明。
二、訊據被告甲○○對於上開施用第一級毒品海洛因之犯行，坦
    承不諱，且其於九十八年一月十四日為警查獲後，經警採其
    尿液送驗，結果呈嗎啡陽性反應，此有尿液代號與真實姓名
    對照表、中山醫學大學附設醫院檢驗科藥物檢測中心尿液檢
    驗報告各一紙在卷可稽，足徵被告之自白確與事實相符。又
    被告曾因施用毒品案件，經本院以九十二年度毒聲字第二二
    四四號裁定送觀察、勒戒後，認無繼續施用毒品之傾向，於
    九十三年三月四日執行完畢，並經臺灣彰化地方法院檢察署
    檢察官以九十三年度毒偵緝字第三○號不起訴處分確定，此
    有臺灣彰化地方法院檢察署刑案資料查註紀錄表及臺灣高等
    法院被告前案紀錄表各一份在卷可考。被告於九十三年三月
    四日觀察、勒戒執行完畢釋放後，五年內再犯本件施用第一
    級毒品之犯行，依毒品危害防制條例第二十三條第二項規定
    ，自應依法論科。本件事證明確，被告施用第一級毒品海洛
    因之犯行，應堪認定。
三、核被告所為，係犯毒品危害防制條例第十條第一項之施用第
    一級毒品罪。被告為施用第一級毒品，而持有該級毒品，其
    持有之低度行為，應為施用之高度行為所吸收，不另論罪。
    又被告前因竊盜案件，經本院以九十五年度彰簡字第一七八
    號判處有期徒刑三月，緩刑二年確定，嗣由本院以九十五年
    度撤緩字第五六號裁定撤銷緩刑宣告確定，因施用第一級毒
    品案件，經本院以九十五年度訴字第六三四號判處有期徒刑
    九月確定，上開案件，再經本院以九十五年度聲字第二○三
    一號裁定合併定其應執行之刑為有期徒刑十月確定，嗣經送
    監執行，甫於九十六年四月十八日縮刑期滿而執行完畢等情
    ，此有臺灣彰化地方法院檢察署刑案資料查註紀錄表及臺灣
    高等法院被告前案紀錄表各一份在卷可稽，其於受有期徒刑
    執行完畢後，五年以內故意再犯本件有期徒刑以上之罪，為
    累犯，應依刑法第四十七條第一項規定，加重其刑。爰審酌
    被告曾因施用毒品經送觀察、勒戒後，仍未能戒斷，再犯本
    案之罪，顯然未能善體國家設置觀察、勒戒機構，協助毒品
    施用者戒除毒癮之良法美意，復於本案審理期間經本院發布
    通緝始為警緝獲到案，及其犯罪之動機、目的、生活狀況、
    品行、所生危害，暨犯罪後坦承犯行，態度尚屬良好等一切
    情狀，量處如主文所示之刑。
據上論斷，應依刑事訴訟法第二百七十三條之一第一項、第二百
九十九條第一項前段，毒品危害防制條例第十條第一項，刑法第
十一條前段、第四十七條第一項，判決如主文。
本案經檢察官林子翔到庭執行職務。
中    華    民    國    98    年    9    月    17    日
                  刑事第六庭         法  官  鄭舜元
以上正本證明與原本無異。
如不服本判決應於收受判決後10日內向本院提出上訴書狀，並
應敘述具體理由。其未敘述上訴理由者，應於上訴期間屆滿後
20日內向本院補提理由書(均須按他造當事人之人數附繕本)
「切勿逕送上級法院」。
中    華    民    國    98    年    9    月    17    日
                                     書記官  陳秀香
附錄：論罪科刑法條：
毒品危害防制條例第十條：
施用第一級毒品者，處六月以上五年以下有期徒刑。
施用第二級毒品者，處三年以下有期徒刑。


司法院資訊處製作；財團法人民間司法改革基金會備份。
